# ppp项目核算

提问人：yxc998 时间：2015-02-02 12:10:36
@chenyiwei 陈版，关于以下ppp项目核算理解是否正确，请指教。 A公司与某政府授权B公司签订合作协议，成立项目公司，负责某高速公路的建设和运营；其中A.B公司分别出资70%和30%。项目公司与A下属施工企业签订总承包合同，建设期 4 年，运营期 30 年。
项目运营初期亏损由政府予以全额补亏；项目盈利且当项目公司当年净资产报酬率超过x%时，超出部分用于偿还政府补贴，直至还清；政府补贴偿清并当项目公司当年净资产报酬率超过y%时，超出部分的10%，返还给政府，其余归项目公司股东所有. 核算：1.A下属施工单位确认建安收入； 2.项目公司将高速公路收费权确认为无形资产； 3.政府亏损期补贴，计入发生亏损年度”营业务收入“； 4.项目公司盈利，偿还政府补贴，计入发生年度”营业务支出“； 5.A公司对合营项目公司，按照长期股权投资相关规定，采取权益法进行核算。 以上内容，请指教，谢谢！

回答人：chenyiwei
1 、应关注政府对运营初期的亏损补贴承诺是否事实上构成了一项项目公司收取固定或可确定金额款项的权利，例如该金额能否合理确定。如果是，则该BOT应属于无形资产和金融资产的混合模式；如果不是，则按无形资产模式进行会计核算。 2 、如果按无形资产与金融资产混合模式进行核算的，则收到的亏损补贴款不能确认为营业外收入；如果按无形资产模式进行核算的，则收到的亏损补贴款计入营业外收入。 或者，在无形资产模式下，如果能够合理预计项目公司恢复盈利的时间，则应将收到的补助款确认为负债，后续偿还时冲减该负债，这样事实上相当于政府的暂借款，不能起到补亏的效果。 3 、A公司对项目公司如有控制权的，在个别报表层面应按成本法核算。 其余基本赞同你的意见。